Minutes et répertoires du notaire Cléophile DEHERAIN, 2 janvier 1813 - 13 décembre 1827 (étude XXI)
Archives nationales
- Répertoire(s) de Cléophile DEHERAIN, 3 janvier 1806 - 19 mai 1830; MC/RE/XXI/12 - MC/RE/XXI/23
  - Répertoire. 1810, 2 janvier - 1817, 8 janvier, 2 janvier 1810 - 8 janvier 1817; MC/RE/XXI/12
    - Inventaire après décès de Joseph Aimé Paget, marchand fruitier, demeurant à Paris, rue Saint-Jacques de la Boucherie. A la requête de Marie Marguerite Emilie Le Roy, sa veuve, demeurant à la même adresse., 7 avril 1814
      inventaire après décès; Paget, Joseph Aimé; Le Roy, Marie Marguerite Emilie; commerçant
    - Inventaire après décès de Louis Marie Lemazurier, arrivé à Paris, le 17 avril 1814. A la requête de Marie Philippine Lemazurier, majeure, demeurant à Paris, rue du Faubourg Montmartre, n°8., 7 mai 1814
      inventaire après décès; Lemazurier, Louis Marie (....-1814); Lemazurier, Marie Philippine
    - Inventaire après décès de Jean George Ebert, ouvrier ébéniste. A la requête de Anne Louise Aubin, sa veuve, demeurant à Paris, rue Pavée Saint-André des Arts, n°13., 21 mai 1814
      inventaire après décès; Ebert, Jean George; Aubin, Anne Louise; ébéniste
    - Inventaire après décès de Vincent Lespine, homme de confiance. A la requête de Marguerite Victoire Bedel, sa veuve, demeurant à Paris, rue de Berry, n°20., 31 mai 1814
      inventaire après décès; Berry (rue de); Lespine, Vincent; Bedel, Marguerite Victoire; secrétaire
    - Inventaire après décès de Pierre Amette et de Marguerite Duteil, son épouse. A la requête de Jacques Michel, ouvrier doreur, et de Marie-Françoise Sophie Amette, son épouse, demeurant à Paris, rue d'Argenteuil, n°31., 6 juin 1814
      inventaire après décès; Argenteuil (rue d'); Amette, Pierre; Duteil, Marguerite; Michel, Jacques; Amette, Marie Françoise Sophie; décorateur
    - Inventaire après décès de Louis Abraham Guibert, professeur de mathématiques, et de Marie-Louise Barbé, son épouse. A la requête de Pierre Charles Baquoy, graveur en taille douce, demeurant à Paris, rue Hyacinthe, n°2, et de Marie-Louise Guibert, ..., 25 juin 1814
      inventaire après décès; Guibert, Louis Abraham; Barbé, Marie-Louise; Baquoy, Pierre Charles; Guibert, Marie-Louise; enseignant; graveur
    - Inventaire après décès de Marie Deville, épouse de Jean Pierre Gille. A la requête de ce dernier, marchand de chevaux, demeurant à Paris, faubourg Montmartre, 44., 27 juin 1814
      inventaire après décès; Montmartre (faubourg); Deville, Marie; Gille, Jean Pierre; commerçant
    - Inventaire après décès de Elisabeth Neurdein. A la requête de René Barbedienne, licencié en droit et receveur de rente, demeurant à Paris, rue Richer, n°2, agissant au nom et comme tuteur de Jean Adolphe César Neurdein, mineur, fils naturel de la défunte., 7 juillet 1814
      inventaire après décès; Richer (rue); Neurdein, Elisabeth; Barbedienne, René; Neurdein, Jean Adolphe César; percepteur
    - Inventaire après décès de Victoire Etienne Martin, épouse de Pierre Saulnier, marchand de cuirs, demeurant à Paris, rue de Paradis, n°36, faubourg Poissonnière., 21 juillet 1814
      inventaire après décès; Paradis (rue de); Poissonnière (faubourg); Martin, Victoire Etienne; Saulnier, Pierre; commerçant
    - Inventaire après décès de Colombe Félicité Guesnet, épouse de Denis Demarine, marchand de vins, demeurant à Paris, rue du Faubourg Saint-Denis, n°58., 12 août 1814
      inventaire après décès; Guesnet, Colombe Félicité; Demarine, Denis; commerçant
    - Inventaire après décès de Marie Catherine Marguerite Franquinet, arrivé à Charonne, près de Paris, le 1er août 1814. A la requête de Guillaume Henri Franquinet, professeur de dessin de l'école secondaire à Maëstrickt où il demeure., 13 septembre 1814
      inventaire après décès; Charonne (ancienne commune); Maastricht (Pays-Bas); Franquinet, Marie Catherine Marguerite (....-1814); Franquinet, Guillaume Henri; enseignant
    - Inventaire après décès de Jacques Antoine Marie Choutt et de Marie Catherine Savary, son épouse. A la requête de Claude Antoine Choutt, suisse de porte à l'hôtel de la Marine, sis à Paris, rue Saint-Florentin., 14 septembre 1814
      inventaire après décès; Marine (hôtel de la); Saint-Florentin (rue); Choutt, Jacques Antoine Marie; Savary, Marie Catherine; Choutt, Claude Antoine
    - Inventaire après décès de Jeanne Catherine Vatel, épouse de Claude Vaillant, peintre en décors, demeurant à Paris, rue de la Victoire, n°31., 15 septembre 1814
      inventaire après décès; Victoire (rue de la); Vatel, Jeanne Catherine; Vaillant, Claude; peintre
    - Inventaire après décès de Marie-Louise Mullot, épouse de Charles Antoine Gervoise, propriétaire et ancien limonadier, demeurant à Paris, rue du Faubourg Saint-Honoré, n°40, quartier du Roule., 16 septembre 1814
      inventaire après décès; Mullot, Marie-Louise; Gervoise, Charles Antoine; restaurateur
    - Inventaire après décès de Catherine Lardot, épouse de François Ponserry, scieur de long, demeurant à Paris, rue du Faubourg Montmartre, n°18., 19 septembre 1814
      inventaire après décès; Lardot, Catherine; Ponserry, François; menuisier
    - Inventaire après décès de François Besnard, marchand boucher à Paris. A la requête de Marie Geneviève Pigeon, ouvrière en linge, sa veuve, demeurant à Paris, rue Jean Robert, n°3., 30 septembre 1814
      inventaire après décès; Besnard, François; Pigeon, Marie Geneviève; boucher
    - Inventaire après décès de François Louis Adrien Lasseret. A la requête de Catherine Elisabeth Françoise Lasseret, demeurant à Caen, rue de la Prairie (Calvados), logée à Paris, rue Beaurepaire, n°22., 6 octobre 1814
      inventaire après décès; Caen (Calvados); Beaurepaire (rue); Lasseret, François Louis Adrien; Lasseret, Catherine Elisabeth Françoise
    - Inventaire après décès de Michel François Moulin, menuisier. A la requête de Marie Angélique Lefèvre, sa veuve, demeurant à Paris, rue Montmartre, n°70, en son nom et comme tutrice légale de Jules Edouard Moulin, leur fils mineur., 18 octobre 1814
      inventaire après décès; Montmartre (rue); Moulin, Michel François; Lefèvre, Marie Angélique; Moulin, Jules Edouard; menuisier
    - Inventaire après décès de Jacques Antoine Callou, entrepreneur de maçonnerie, demeurant à Paris, rue de la Perle, n°4. A la requête de Marie Geneviève Gabrielle Mercier, sa veuve., 20 octobre 1814
      inventaire après décès; Perle (rue de la); Callou, Jacques Antoine; Mercier, Marie Geneviève Gabrielle; maçon
    - Inventaire après décès de Angelo Tarchi, compositeur de musique, maître de chapelle. A la requête de Gaspard Tarchi, son frère, négociant, demeurant à Florence., 28 octobre 1814
      inventaire après décès; Florence (Italie); Tarchi, Angelo (1760-1814); Tarchi, Gaspard; compositeur de musique; enseignant; musicien; négociant
    - Inventaire après décès de Jean-François Eloi Gamard et de Marie-Françoise Agnès Coustier, son épouse. A la requête de Jean-François Thomas Grare, employé à l'hospice des Orphelins où il demeure, à Paris, rue du Faubourg Saint-Antoine., 11 novembre 1814
      inventaire après décès; Orphelins (hospice des); Gamard, Jean-François Eloi; Coustier, Marie-Françoise Agnès; Grare, Jean-François Thomas
    - Inventaire après décès de Marie Marthe Brache, épouse de Jean-Baptiste Julien, charron à Paris, rue Saint-Lazare, n°2., 15 novembre 1814
      inventaire après décès; Saint-Lazare (rue); Brache, Marie Marthe; Julien, Jean-Baptiste; charron
    - Inventaire après décès de Louis Quin. A la requête de Marguerite Boulanger, sa veuve en secondes noces, veuve en premières noces de Guillaume Granger, demeurant à Paris, rue Saint-Antoine, n°57., 6 décembre 1814
      inventaire après décès; Saint-Antoine (rue); Quin, Louis; Boulanger, Marguerite; Granger, Guillaume
    - Inventaire après décès de Jeanne Ferdinand Désirée Lancake, épouse de Léonore Simon Desaulx, artiste graveur, demeurant à Paris, rue de l'Odéon, n°38., 7 décembre 1814
      inventaire après décès; Odéon (rue de l'); Lancake, Jeanne Ferdinand Désirée; Desaulx, Léonore Simon; graveur
    - Inventaire après décès de Achille Nicolas Jean-Baptiste Bidault. A la requête de Elisabeth Denise Devillers, sa veuve, demeurant à Paris, rue du Faubourg Saint-Martin, n°83., 1er février 1815
      inventaire après décès; Bidault, Achille Nicolas Jean-Baptiste; Devillers, Elisabeth Denise
    - Inventaire après décès de Angélique Joséphine Psalmon, épouse de Nicolas Lecul, demeurant à Paris, rue Saint-Denis, n°244., 11 février 1815
      inventaire après décès; Saint-Denis (rue); Psalmon, Angélique Joséphine; Lecul, Nicolas
    - Inventaire après décès de Marie-Madeleine Coteret, veuve de Louis Didier. A la requête de Claude Alexandre Moisy, demeurant à Paris, rue de la Harpe, place Saint-Michel, n°129., 17 février 1815
      inventaire après décès; Harpe (rue de la); Saint-Michel (place); Coteret, Marie-Madeleine; Didier, Louis; Moisy, Claude Alexandre
    - Inventaire après décès de Herman Lemair. A la requête de Anne Gertrude Lemair, veuve de François Tavernier, demeurant à Paris, rue Saint-Antoine, n°220., 22 février 1815
      inventaire après décès; Saint-Antoine (rue); Lemair, Herman; Lemair, Anne Gertrude; Tavernier, François
    - Inventaire après décès de Catherine Chamcroy, épouse de Pierre Varney, demeurant à Paris, grande rue du Faubourg du Temple, n°52., 1er mars 1815
      inventaire après décès; Faubourg-du-Temple (rue du); Chamcroy, Catherine; Varney, Pierre
    - Inventaire après décès de Catherine Marais, veuve de Pierre Bazin. A la requête de Marie Marthe Marais, veuve de Louis Vavasseur., 10 mars 1815
      inventaire après décès; Marais, Catherine; Bazin, Pierre; Marais, Marie Marthe; Vavasseur, Louis
    - Inventaire après décès de François Ponserry. A la requête de Pierre Ponserry, demeurant à Paris, rue du Faubourg Montmartre, n°18, tant en son nom que comme tuteur de Victor et de Laurent Marie Ponserry, ses frères., 20 mars 1815
      inventaire après décès; Ponserry, François; Ponserry, Pierre; Ponserry, Victor; Ponserry, Laurent Marie
    - Inventaire après décès de Jean Tasselin, rentier. A la requête de Marie-Anne Hollandois, sa veuve, demeurant à Paris, rue de Vaugirard, n°72., 24 avril 1815
      inventaire après décès; Vaugirard (rue de); Tasselin, Jean; Hollandois, Marie Anne
    - Inventaire après décès de Jean-Baptiste Osmond. A la requête de Marie Anne Jeanne Michelle Fontaine, veuve de Thomas Osmond, cultivateur, demeurant à Canisy, arrondissement de Saint-Lo, département de la Manche., 2 juin 1815
      inventaire après décès; Canisy (Manche); Saint-Lô (Manche); Osmond, Jean-Baptiste; Fontaine, Marie Anne Jeanne Michelle; Osmond, Thomas; agriculteur
    - Inventaire après décès de Vincent Berger, cordonnier, demeurant à Paris, rue de Périgueux, n°9. A la requête de Marie Eléonore Barbet, sa veuve, demeurant à la même adresse., 28 septembre 1815
      inventaire après décès; Périgueux (rue de); Berger, Vincent; Barbet, Marie Eléonore; cordonnier
    - Inventaire après décès de Jean-Marie Sarrazin, employé dans l'administration des impôts indirects. A la requête de Antoinette Moulin, sa veuve, demeurant à Paris, rue Saint-Sauveur, n°41., 12 octobre 1815
      inventaire après décès; Saint-Sauveur (rue); Sarrazin, Jean-Marie; Moulin, Antoinette
    - Inventaire après décès de Jeanne Victoire Andrée Porteu, veuve de Prosper Victor Neveu. A la requête de Hyacinthe Jean-Baptiste André Nicolas Porteu, négociant, demeurant à Rennes., 18 octobre 1815
      inventaire après décès; Rennes (Ille-et-Vilaine); Porteu, Jeanne Victoire Andrée; Neveu, Prosper Victor; Porteu, Hyacinthe Jean-Baptiste André Nicolas; négociant
    - Inventaire après décès de Louise Jeanne Varney, épouse de François Martin, demeurant à Paris, rue Saint-Martin, n°199. A la requête de [...] Marie-Jeanne Guillion, veuve de Claude Etienne Varney, demeurant à Paris, quai Bourbon (île Saint-Louis), n°19., 23 octobre 1815
      inventaire après décès; Saint-Martin (rue); Saint-Louis (île); Varney, Louise Jeanne; Martin, François; Guillion, Marie-Jeanne; Varney, Claude Etienne
    - Inventaire après décès de Jean Joseph Auguste Bottée dit de Toulmon. A la requête de Charlotte Adélaïde Cartier, sa veuve, demeurant à Paris, à l'Arsenal., 27 novembre 1815
      inventaire après décès; Arsenal; Bottée, Jean Joseph Auguste; Cartier, Charlotte Adélaïde; Toulmon, Jean Joseph Auguste de
    - Inventaire après décès de Julien Grosse, chargeur à Paris, rue Saint-Denis, n°326. A la requête de Marie-Louise Langlois, sa veuve, demeurant à l'adresse ci-dessus., 14 décembre 1815
      inventaire après décès; Saint-Denis (rue); Grosse, Julien; Langlois, Marie Louise
    - Inventaire après décès de Gaspard Joseph Jean Paulé. A la requête de Louise Marguerite Bizeau, sa veuve, demeurant à Paris, rue de Beaujolais, n°9., 26 décembre 1815
      inventaire après décès; Beaujolais (rue de); Paulé, Gaspard Joseph Jean; Bizeau, Louise Marguerite
    - Inventaire après décès de Marie-Louise Lavenue, épouse de Léger Bouhatier, demeurant à Paris, rue du Faubourg Saint-Martin, n°234, et veuve, en premières noces, de Jean-Baptiste Joseph Deviller., 26 décembre 1815
      inventaire après décès; Lavenue, Marie Louise; Bouhatier, Léger; Deviller, Jean-Baptiste Joseph
    - Inventaire après décès de Pierre Nicolas Tassin. A la requête de Marie Joseph Bail, sa veuve, demeurant à Paris, rue du Faubourg Montmartre, n°41., 27 décembre 1815
      inventaire après décès; Tassin, Pierre Nicolas; Bail, Marie Joseph
    - Inventaire après décès de Marie-Anne Louise Triboulleaut dite de Saint-Joseph, ancienne religieuse du prieuré du Cherche midi, à Paris. A la requête de Martin François Grégoire Roulhac du Maupas, ancien avocat, directeur de la Maison Royale de Charenton ou il demeure., 13 janvier 1816
      inventaire après décès; Cherche-Midi (rue du); Charenton-le-Pont (Val-de-Marne); Triboulleaut, Marie-Anne Louise; Roulhac du Maupas, Martin François Grégoire; Saint-Joseph, Marie-Anne Louise de; religieux; avocat; administrateur
    - Inventaire après décès de Charles Nicolas Cognet, fort à la halle au bled de Paris. A la requête de Marie Catherine Godin, sa veuve, demeurant à Paris, rue de Viarmes, n°7., 14 février 1816
      inventaire après décès; Viarmes (rue de); Cognet, Charles Nicolas; Godin, Marie Catherine
    - Inventaire après décès de François Gaubert, négociant. A la requête de Paul Gaubert, tailleur d'habits, demeurant à Beauvais (Oise)., 21 février 1816
      inventaire après décès; Beauvais (Oise); Gaubert, François; Gaubert, Paul; négociant; tailleur d'habits
    - Inventaire après décès de Marie-Louise Chardon, divorcée en premières noces de Jean Joseph Lanoux, épouse de Jean-Baptiste Loyal, marchand de jouets d'enfants et de petite mercerie, demeurant à Paris, rue du Marché neuf, n°44., 27 février 1816
      inventaire après décès; Chardon, Marie-Louise; Lanoux, Jean Joseph; Loyal, Jean-Baptiste; commerçant
    - Inventaire après décès de Marie-Françoise Theviotte, épouse de Charles Lamiche, revendeur, demeurant à Paris, rue des Blancs-Manteaux, n°19., 29 février 1816
      inventaire après décès; Blancs-Manteaux (rue des); Theviotte, Marie-Françoise; Lamiche, Charles
    - Inventaire après décès de Jean Paul Gilles Martini, surintendant de la musique du Roi, chevalier de l'ordre royal de Saint-Michel., 7 mars 1816
      Auteur du celèbre 'Plaisir d'amour'
      inventaire après décès; Martini, Jean Paul Gilles (1741-1816); compositeur de musique
    - Inventaire après décès de Louis Nicolas Londault, bijoutier. A la requête de Marie Marguerite Papillon, sa veuve, demeurant à Paris, rue de la Croix, quartier Saint-Martin., 26 mars 1816
      inventaire après décès; Croix (rue de la); Londault, Louis Nicolas; Papillon, Marie Marguerite; orfèvre
    - Inventaire après décès d'Etienne Henry Denis. A la requête de Marie Thérèse Augustine Cheron, sa veuve, demeurant à Paris, place Royale, n°19, tant en son nom que comme tutrice de Elvire Antoinette Adélaïde Denis, sa fille mineure., 29 avril 1816
      inventaire après décès; Royale (place); Denis, Etienne Henry; Cheron, Marie Thérèse Augustine; Denis, Elvire Antoinette Adélaïde
    - Inventaire après décès de Jean Desaint. A la requête de Jean Louis François de Paule Desaint, demeurant à Paris, rue du Colombier, n°14., 6 mai 1816
      inventaire après décès; Colombier (rue du); Desaint, Jean; Paule Desaint, Jean Louis François de
    - Inventaire après décès de Marie-Catherine Jardin, épouse de Jacques Fion, demeurant à Paris, rue Basfroid, n°33., 31 mai 1816
      inventaire après décès; Basfroi (rue); Jardin, Marie Catherine; Fion, Jacques
    - Inventaire après décès de Louis Henry Le Patre, décédé à Paris, le 20 septembre 1807. A la requête de Pierre François Landau et Anne Tarré, son épouse, veuve, en premières noces, du défunt., 7 juin 1816
      inventaire après décès; LePatre, Louis Henry (....-1807); Landau, Pierre François; Tarré, Anne
    - Inventaire après décès de Claude André Ramon, décédé à Paris, le 16 juin 1816. A la requête de Marie-Catherine Cretien, sa veuve, demeurant à Paris, rue du Cherche-Midi, n°39., 24 juin 1816
      inventaire après décès; Cherche-Midi (rue du); Ramon, Claude André (....-1816); Cretien, Marie Catherine
    - Inventaire après décès de Marie-Geneviève Villain, veuve de Philippe Nicolas Pia, décédée à Paris, le 25 juin 1816. A la requête de Jean-Etienne Trubert, notaire honoraire à Paris où il demeure, rue Montmartre, n° 140., 1er juillet 1816
      inventaire après décès; Montmartre (rue); Villain, Marie Geneviève (....-1816); Pia, Philippe Nicolas; Trubert, Jean Etienne; notaire
    - Inventaire après décès de Julie Suzanne de Signard Ouffières, épouse de Georges Arthur Picot de la Pérouse, demeurant à Paris, rue Montholon, n°26, décédée au château de Milon la Chapelle (Seine et Oise), le 18 juin 1816., 2 juillet 1816
      inventaire après décès; Milon-la-Chapelle (Yvelines); Signard-Ouffières, Julie Suzanne de (....-1816); Picot de la Pérouse, Georges Arthur
    - Inventaire après décès de Joseph Ducreux. A la requête de Antoinette Clémente Ducreux, épouse de César Louis Maignen, demeurant à Dangeau (Eure-et-Loir), logés à Paris, cour de Rohan, n°3., 11 juillet 1816
      inventaire après décès; Dangeau (Eure-et-Loir); Rohan (cour de); Ducreux, Joseph; Ducreux, Antoinette Clémente; Maignen, César Louis
    - Inventaire après décès d'Auguste César Godette. A la requête de Adrienne Jeanne Adélaïde Coche, son épouse, demeurant à Paris, rue Sainte-Anne, n°7, en son nom personnel et comme tutrice de Auguste Charles Godette, son fils mineur., 24 juillet 1816
      inventaire après décès; Sainte-Anne (rue); Godette, Auguste César; Coche, Adrienne Jeanne Adélaïde; Godette, Auguste Charles
    - Inventaire après décès de Marie-Madeleine Adélaïde Bernard, épouse de Joseph Lauxerrois de La Cotte, demeurant à Paris, rue Cadet, n°36. A la requête de ce dernier en son nom et comme tuteur de Adolphe Marie Amédée Lauxerrois de La Cotte, son fils mineur., 25 juillet 1816
      inventaire après décès; Cadet (rue); Bernard, Marie-Madeleine Adélaïde; Lauxerrois de La Cotte, Joseph; Lauxerrois de La Cotte, Adolphe Marie Amédée
    - Inventaire après décès de Dominique Trouillon. A la requête de Madeleine Geneviève Saulnier, sa veuve, demeurant rue Bleue, n°23, et de Marie Trouillon, veuve de Nicolas Roux, demeurant rue de Sèvres, n°6., 10 septembre 1816
      inventaire après décès; Bleue (rue); Sèvres (rue de); Trouillon, Dominique; Saulnier, Madeleine Geneviève; Trouillon, Marie; Roux, Nicolas
    - Inventaire après décès de Pauline Françoise Aglaé Baudouin, épouse de Charles Louis Benoît Coche, demeurant rue des Fossés Saint-Germain des Prés, n°28., 11 septembre 1816
      inventaire après décès; Baudouin, Pauline Françoise Aglaé; Coche, Charles Louis Benoît
    - Inventaire après décès de Marguerite Doignon, épouse de Louis Honoré Gabriel Carré. A la requête de ce dernier, demeurant rue des Vieux Augustins, n°24., 17 septembre 1816
      inventaire après décès; Vieux-Augustins (rue des); Doignon, Marguerite; Carré, Louis Honoré Gabriel
    - Inventaire après décès d'Appoline Ventrepaul, épouse de Jean Joseph Fournier, demeurant rue du Grenier Saint-Lazare, n°26., 11 octobre 1816
      inventaire après décès; Ventrepaul, Appoline; Fournier, Jean Joseph
    - Inventaire après décès de Marguerite Bouyer. A la requête de Antoine Legentile, demeurant rue du Faubourg Montmartre, n°59., 12 octobre 1816
      inventaire après décès; Bouyer, Marguerite; Legentile, Antoine
    - Inventaire après décès de Nicolas Durand. A la requête de Barbe Drouhin, son épouse, demeurant rue du Chantre Saint-Honoré, n°18., 6 novembre 1816
      inventaire après décès; Durand, Nicolas; Drouhin, Barbe
    - Inventaire après décès de Marie-Françoise Henriette Cuisy. A la requête de Christophe Louis François Cuisy demeurant rue des Bernardins, n°20., 21 novembre 1816
      inventaire après décès; Bernardins (rue des); Cuisy, Marie Françoise Henriette; Cuisy, Christophe Louis François
    - Inventaire après décès de Jean-Marie Victor Corpron de Launay. A la requête de Etiennette Eugénie Corpron de Launay, épouse de Antoine Lazare Duchesne de Marivaux, demeurant rue Chantereine, n°22., 27 novembre 1816
      Acte passé par-devant un notaire substituant:
      M. Deherain substituant M. Roard.
      inventaire après décès; Chantereine (rue); Corpron de Launay, Jean-Marie Victor; Corpron de Launay, Etiennette Eugénie; Duchesne de Marivaux, Antoine Lazare
    - Inventaire après décès de Pierre Nicolas Floriot. A la requête de Jeanne Pierrette Dupont, veuve de Jean-Baptiste Pinchard, demeurant ordinairement à Versailles, rue des Réservoirs, n°19, alors à Paris, rue d'Artois, n°32., 16 décembre 1816
      Précisions sur les lieux: Versailles (Yvelines)--Réservoirs (rue des); Paris--Artois (rue d')
      inventaire après décès; Versailles (Yvelines); Artois (rue d'); Floriot, Pierre Nicolas; Dupont, Jeanne Pierrette; Pinchard, Jean-Baptiste
    - Inventaire après décès de Thérèse Dorothée de Souzion, veuve de Claude Cinier. A la requête de Pierrette Charles, épouse de Louis Amédée Fresnot, demeurant rue Montmartre, n°182., 21 décembre 1816
      inventaire après décès; Montmartre (rue); Souzion, Thérèse Dorothée de; Cinier, Claude; Charles, Pierrette; Fresnot, Louis Amédée
    - Inventaire après décès de François Charles Bourguignon. A la requête de Paul Edmé Marien Bourguignon, demeurant rue Notre-Dame des Victoires, n°34., 24 décembre 1816
      inventaire après décès; Notre-Dame-des-Victoires (rue); Bourguignon, François Charles; Bourguignon, Paul Edmé Marien
  - Répertoire. 1817, 8 janvier - 1819, 30 novembre, 8 janvier 1817 - 30 novembre 1819; MC/RE/XXI/13
    - Inventaire après décès de Marie-Geneviève Vignon, épouse de Philippe Théodore Jean-Baptiste Lucquin, mariée en premières noces à Nicolas Gaudelet dont elle est divorcée. A la requête du second époux demeurant rue Richer, passage Saulnier, n°4., 1er février 1817
      MC/RE/XXI/13
      Date de création de la notice: 2011
      inventaire après décès; Richer (rue); Vignon, Marie Geneviève; Lucquin, Philippe Théodore Jean-Baptiste; Gaudelet, Nicolas
    - Inventaire après décès de Marie-Henriette Octavie Fouquemprez, épouse de Jacques Auguste Boutheroue-Desmarais. A la requête de ce dernier, demeurant rue des Lavandières Sainte-Opportune, n°14., 24 février 1817
      inventaire après décès; Fouquemprez, Marie-Henriette Octavie; Boutheroue-Desmarais, Jacques Auguste
    - Inventaire après décès de Thomas François André Serrot, décédé rue Saint-Marc, n°16. A la requête de Augustin Roard, demeurant rue Montmartre, n°160, et de Claude Victor Pelletier, demeurant rue du Marché aux Poirées, n°24., 26 février 1817